【裁判字號】    97,訴,553
【裁判日期】    970818
【裁判案由】    違反槍砲彈藥刀械管制條例
【裁判全文】
臺灣士林地方法院刑事判決               97年度訴字第553號
公  訴  人  臺灣士林地方法院檢察署檢察官
被      告  甲○○
指定辯護人  本院公設辯護人林龍輝
上列被告因違反槍砲彈藥刀械管制條例案件，經檢察官提起公訴
（97年度偵字第2555號），本院判決如下：
    主  文
甲○○未經許可，持有空氣槍，累犯，處有期徒刑壹年拾月，併
科罰金新臺幣參萬元，罰金如易服勞役，以新臺幣壹仟元折算壹
日。扣案之空氣槍（槍枝管制編號0000000000，含小型高壓氣體
鋼瓶5 枝及彈簧1 條）沒收。
    事  實
一甲○○曾因侵占等案件，於民國95年12月29日經臺灣臺北地方
  法院以95年度簡字第3509號判處有期徒刑6 月確定，於96年4
  月11日執行完畢出監，竟不知警惕，明知空氣槍係槍砲彈藥刀
  械管制條例所列管之槍砲，非經中央主管機關許可，不得持有
  ，竟於97年1 月初某日，以新臺幣7,000 元之代價購得具殺傷
  力空氣槍1 把（含小型高壓氣體鋼瓶5 枝及彈簧1 條），及供
  上述空氣槍使用之鋼彈500 顆等物品，即未經許可而無故持有
  上開空氣槍。嗣於97年2 月2 日下午2 時30分許，駕駛車牌號
  碼6632-MT 號自用小客車，攜帶上開槍彈等物品，途經臺北巿
  南港區○○路○ 段86巷內，因行跡可疑為警攔檢，經甲○○同
  意執行搜索後查獲，並扣得在上開自用小客車右前門上起出之
  具有殺傷力之空氣槍1 把（含小型高壓氣體鋼瓶5 枝及彈簧1
  條）及供上述空氣槍使用之鋼彈249 顆，始查悉上情。
二案經臺北市政府警察局南港分局報告臺灣士林地方法院檢察署
  檢察官偵查起訴。
    理  由
一上揭事實，業據被告甲○○於本院審理時坦承不諱，並有扣案
  之上開具有殺傷力之空氣槍（槍枝管制編號0000000000，含小
  型高壓氣體鋼瓶5 枝及彈簧1 條）一支及鋼彈249 顆可佐。又
  上開扣案物品經送內政部警政署刑事警察局以檢視法、性能檢
  驗法及動能測試法鑑驗後，結果略以：送鑑空氣槍（槍枝管制
  編號0000000000）1 支，認係氣體動力式槍枝（含小型高壓鋼
  瓶5 支及彈簧1 條），以小型高壓氣體鋼瓶內氣體為發射動力
  ，經以金屬彈丸測試三次，其中彈丸（直徑4.5mm 、重量0.38
  g ）最大發射速度為138 公尺/ 秒，計算其動能3.6 焦耳，換
  算其單位面積動能為22焦耳/ 平方公分，又依日本科學警察研
  究所之研究結果，彈丸單位面積動能達20焦耳/ 平方公分則足
  以穿以人體皮肉層，有該局97年3 月10日刑鑑字第0970022069
  號槍彈鑑定書1 份存卷可考（見偵卷第48頁至第51頁）。參以
  被告自承：曾以扣案槍枝射擊類似包裝水果使用之紙箱，結果
  可以穿過紙板等語（見本院卷第14頁），是扣案空氣槍具有殺
  傷力乙節，應甚明確。綜上事證，足認被告之自白與事實相符
  ，可以採信，本案事證至為明確，被告犯行堪予認定，自應依
  法論科。
二核被告甲○○所為，係犯槍砲彈藥刀械管制條例第8 條第4 項
  之未經許可持有空氣槍罪。被告有如事實欄所示之前科紀錄，
  此有臺灣高等法院被告前案紀錄表1 份附卷可稽，其於有期徒
  刑執行完畢後5 年內，故意再犯本案有期徒刑以上之罪，應適
  用刑法第47條第1 項規定，論以累犯，並加重其刑。惟審酌被
  告為本件犯行時甫滿20歲，涉世未深，心智及思考能力均未臻
  成熟，且其智能偏低，為輕度智能障礙者，有國軍北投醫院驗
  退複檢記錄表及被告中華民國身心障礙手冊在卷可參（見本院
  卷第16、17頁），復未曾擁槍為其他不法行為，事後亦坦承犯
  行，深表悔意，其犯罪之情狀顯可憫恕，即予宣告法定最低本
  刑即有期徒刑3 年，尤嫌過重，爰依刑法第59條之規定，減輕
  其刑。爰審酌槍枝、彈藥之非法持有，危害人身安全及社會秩
  序至鉅，兼審酌被告行為時甫滿20歲，年輕識淺，缺乏社會經
  驗，致觸刑章，持有槍枝之期間約1 個月，及槍枝之數量為1
  枝，亦未持以為其他不法行為，又事後已坦承犯行，甚有悔悟
  之意，態度良好，及其犯罪之動機、目的、生活狀況、品行、
  智識程度等一切情狀，量處如主文所示之刑，並就罰金部分諭
  知易服勞役之折算標準。
三扣案之空氣槍1 支（槍枝管制編號0000000000，含小型高壓氣
  體鋼瓶5 枝及彈簧1 條）屬違禁物，不問屬於犯人與否，均應
  依刑法第38條第1 項第1 款規定宣告沒收。再扣案之鋼彈249
  顆，非屬違禁物，亦非被告所有供本案犯罪所用、或預備之物
  ，亦非犯罪所生或所得之物，爰均不為沒收之諭知。
據上論斷，應依刑事訴訟法第299 條第1 項前段、槍砲彈藥刀械
管制條例第8 條第4 項，刑法第11條前段、第47條第1 項、第59
條、第42條第2 項、第38條第1 項第1 款，判決如主文。
本案經檢察官莊富棋到庭執行職務。
中    華    民    國    97    年    8     月    18    日
                  刑事第七庭審判長法  官    林秀鳳
                                  法  官    周群翔
                                  法  官    許碧惠
以上正本證明與原本無異。
如不服本判決，應於收受送達後10日內向本院提出上訴書狀，其
未敘述上訴理由者，應於上訴期間屆滿後20日內向本院補提理由
書狀（均須按他造當事人之人數附繕本）。
                                  書記官    徐仁豐
中    華    民    國    97    年    8     月    18    日
附錄
槍砲彈藥刀械管制條例第8 條第4 項
未經許可，持有、寄藏或意圖販賣而陳列第1 項所列槍枝者，處
3 年以上10年以下有期徒刑，併科新臺幣700 萬元以下罰金。


司法院資訊處製作；財團法人民間司法改革基金會備份。
